【裁判字號】    90,上訴,3764
【裁判日期】    901225
【裁判案由】    違反槍砲彈藥刀械管制條例
【裁判全文】
臺灣高等法院刑事判決                            九十年度上訴字第三七六四號
    上  訴  人
    即  被  告  甲○○
右上訴人因違反槍砲彈藥刀械管制條例案件，不服臺灣宜蘭地方法院九十年度訴字第
三六一號，中華民國九十年十月十二日第一審判決（起訴案號：臺灣宜蘭地方法院檢
察署九十年度偵字第二五一九號）提起上訴，本院判決如左：
    主  文
上訴駁回。
    事  實
一、甲○○於民國八十九年三、四月間某日時許，在宜蘭縣羅東鎮羅東夜市內，受成
    年友人李聰明（已死亡）之委託，代為保管可發射子彈、具殺傷力之仿貝瑞塔廠
    半自動手槍製造之玩具槍身加裝土造金屬槍管與滑套組合而成之改造手槍一枝（
    含彈匣一個）及口徑九釐米之制式子彈八顆，而未經許可，攜返其位於宜蘭縣冬
    山鄉○○路一二０巷七號住處寄藏之。嗣於九十年八月四日凌晨一時餘，因前往
    宜蘭縣羅東鎮○○路八之一號四樓「金企業家卡拉ＯＫ店」消費時，在樓下電梯
    處遭四名不詳人士辱罵，竟心生不滿返家取出前開寄藏之改造手槍一支（含彈匣
    一個）及子彈八顆，於同日凌晨二時許折返「金企業家卡拉ＯＫ店」欲找該四名
    男子理論，尋覓無著後即持槍朝該店天花板及廂房玻璃擊發五顆子彈以茲洩憤後
    離去（毀損部分未據告訴）。旋因犯後心生悔意，乃於翌日即九十年八月五日下
    午一時四十分許，在犯罪未經發覺前攜帶前述改造手槍一枝（含彈匣一個）及剩
    餘之制式子彈三顆（經送鑑定後試射一顆，僅餘二顆），主動前往宜蘭縣警察局
    羅東分局刑事組自首接受裁判，並報繳所有槍枝及子彈。
二、案經甲○○向警自首接受裁判而由宜蘭縣警察局羅東分局報請台灣宜蘭地方法院
    檢察署檢察官偵查起訴。
    理  由
一、右揭事實，業據上訴人即被告甲○○於警局偵訊、檢察官偵查、原審及本院審理
    時供承不諱，核與「金企業家卡拉ＯＫ店」股東兼現場負責人朱肯志於警局偵訊
    、檢察官偵查中證述情節相符，並有該店遭槍擊而玻璃毀損之圖片五張附卷，及
    被告報繳之改造手槍一枝（含彈匣一個）及子彈三顆扣案可佐。而上開手槍（含
    彈匣一個，槍枝管制編號0000000000號）、子彈經送內政部警政署刑
    事警察局鑑驗結果，認該手槍係仿貝瑞塔廠半自動手槍製造之玩具槍槍身（塑膠
    材質）加裝車通之土造金屬槍管及金屬滑套組合而成之改造手槍，機械性能良好
    ，認具殺傷力；另送鑑子彈三顆均係口徑九釐米之制式子彈（試射一顆），認具
    殺傷力等情，亦有該局九十年八月十七日刑鑑字第一七七０四五號鑑驗通知書一
    紙附於偵查卷第四頁可按，足認被告前開自白與事實相符。本件事證明確，被告
    犯行洵堪認定。
二、核被告所為，係犯槍砲彈藥刀械管制條例第十一條第四項未經許可，寄藏可發射
    子彈具有殺傷力之槍枝罪及同條例第十二條第四項之未經許可，寄藏子彈罪。其
    以一寄藏行為同時觸犯上開二罪名，為想像競合犯，應從一重之未經許可，寄藏
    可發射子彈具有殺傷力之槍枝罪論處。被告在其前開違反槍砲彈藥刀械管制條例
    犯行未經發覺前，在警方尚未追查到何人涉案，被告自行攜槍自首，有宜蘭縣警
    察局羅東分局九十年九月三日九十羅警刑字第一七一一一號函附於偵查卷第十二
    頁可稽。被告主動攜槍向警自首而接受裁判，並報繳其持有之全部改造手槍一枝
    （含彈匣一個）及制式子彈三顆，應依槍砲彈藥刀械管制條例第十八條第一項前
    段之規定減輕其刑。
三、原審以被告罪證明確，適用槍砲彈藥刀械管制條例第十一條第四項、第十二條第
    四項、第十八條第一項前段，刑法第十一條前段、第五十五條、第四十二條第二
    項、第三十八條第一項第一款，罰金罰鍰提高標準條例第二條，現行法規所定貨
    幣單位折算新臺幣條例第二條之規定，並審酌目前槍枝氾濫，嚴重影響社會治安
    ，對於民眾心理所造成之恐慌及負面影響，被告非法替他人寄藏改造手槍及子彈
    ，嗣後僅因細故與他人發生衝突，即於營業時間持槍至公眾自由出入之卡拉ＯＫ
    店擊發五顆子彈以茲洩憤，雖僅造成該店廂房玻璃受損，然其行徑稍有不慎即有
    造成人員傷亡之虞，此風洵不可長，有嚴懲之必要，惟被告犯罪後翌日即心生悔
    意，於犯行未經察覺前，主動向警自首並報繳所有槍枝及子彈，頗知悔意，犯罪
    後態度尚稱良好等情狀，量處有期徒刑八月，併科罰金新台幣三萬元，並就所併
    科之罰金諭知易服勞役之折算標準。扣案之改造手槍一支（含彈匣一個，槍枝管
    制編號0000000000號，仿貝瑞塔廠半自動手槍製造之玩具槍槍身加裝
    車通之土造金屬槍管及金屬滑套組合而成，機械性能良好，具有殺傷力）及制式
    子彈二顆，均係違禁物，依刑法第三十八條第一項第一款規定宣告沒收。並就扣
    案子彈其中一顆因鑑定試射，該子彈試射後僅餘彈殼，已非違禁物，不予宣告沒
    收，及被告無予宣告強制工作之必要，予以敘明（按被告行為時之槍砲彈藥刀械
    管制條例第十九條第一項規定：「犯第七條、第八條、第十條、第十一條、第十
    二條第一項至第三項、第十三條第一項至第三項之罪，經判處有期徒刑者，應於
    刑之執行完畢或赦免後，令入勞動場所，強制工作，其期間為三年」。惟於九十
    年十一月十四日修正時業已刪除，依刑法第二條第二項之規定，自無再予適用該
    條之餘地，附此敘明）。經核認事用法均無不合，量刑亦屬妥適。被告上訴意旨
    聲請為緩刑之宣告云云，然查被告受人之託寄藏前開槍彈，嗣僅因細故即持寄藏
    之槍彈至公眾得出入之卡拉ＯＫ店連開五槍，雖未造成人員傷亡，然其行為嚴重
    影響社會治安，顯不宜為緩刑之宣告。被告之上訴，洵無理由，應予駁回。
據上論斷，應依刑事訴訟法第三百六十八條，判決如主文。
本案經檢察官林炳雄到庭執行職務
中      華      民      國    九十      年     十二     月    二十五 日
                              臺灣高等法院刑事第三庭
                                  審判長法  官  張  連  財
                                        法  官  張  傳  栗
                                        法  官  李  英  勇
右正本證明與原本無異。
如不服本判決應於收受送達後十日內向本院提出上訴書狀，其未敘述上訴之理由者並
得於提起上訴後十日內向本院補提理由書（均須按他造當事人之人數附繕本）。
                                        書記官  倪  淑  芳
中      華      民      國    九十      年      十二    月    二十六    日
附錄本案論罪科刑法條全文：
槍砲彈藥刀械管制條例第十一條
未經許可，製造、販賣或運輸第四條第一項第一款所稱其他可發射金屬或子彈具有殺
傷力之各式槍砲者，處五年以上有期徒刑，併科新台幣一千萬元以下罰金。
未經許可，轉讓、出租或出借前項所列槍砲者，處三年以上十年以下有期徒刑，併科
新台幣七百萬元以下罰金。
意圖供自己或他人犯罪之用，而犯前二項之罪者，處無期徒刑或七年以上有期徒刑，
併科新台幣一千萬元以下罰金。
未經許可，持有、寄藏或意圖販賣而陳列第一項所列槍枝者，處一年以上七年以下有
期徒刑，併科新台幣七百萬元以下罰金。
第一項至第三項之未遂犯罰之。
槍砲彈藥刀械管制條例第十二條
未經許可，製造、販賣或運輸子彈者，處一年以上七年以下有期徒刑，併科新台幣五
百萬元以下罰金。
未經許可，轉讓、出租或出借子彈者，處六月以上五年以下有期徒刑，併科新台幣三
百萬元以下罰金。
意圖供自己或他人犯罪之用，而犯前二項之罪者，處三年以上十年以下有期徒刑，併
科新台幣七百萬元以下罰金。
未經許可，持有、寄藏或意圖販賣而陳列子彈者，處五年以下有期徒刑，併科新台幣
三百萬元以下罰金。
第一項至第三項之未遂犯罰之。


司法院資訊處製作；財團法人民間司法改革基金會備份。
